【裁判字號】    89,交易,30
【裁判日期】    890315
【裁判案由】    過失致死
【裁判全文】
臺灣士林地方法院刑事判決                          八十九年度交易字第三號
    公  訴  人  臺灣士林地方法院檢察署檢察官
    被      告  乙○○
右列被告因過失致死等案件，經檢察官提起公訴（八十八年度偵字第一二三四三號、
第一二四九二號），本院判決如左：
    主  文
乙○○因過失致人於死，處有期徒刑捌月。
    事  實
一、乙○○於民國八十八年十一月十六日晚間九時五分許，駕駛車牌號碼ＤＥ─七二
    二七號自用小客車，沿臺北市士林區○○○路由南往北行駛。途經臺北市○○○
    路○段七號前時，應注意汽車在雙向二車道行駛時，均應在遵行車道內行駛，在
    劃有分向限制線之路段，不得駛入來車車道；且應注意車前狀況，並隨時採取必
    要之安全措施，而當時雖天候雨，然夜間有照明、視距良好，並無不能注意之情
    事，竟未注意車前狀況，且貿然於該劃有分向限制線之路段駛入對向車道，欲至
    對面空地停車。適有黃月妮騎乘車牌號碼ＰＵＭ─七一七號重型機車自對向行駛
    而來，遭乙○○所駕駛自小客車撞及，黃月妮因而人車倒地，且其頭部受到嚴重
    外傷併右側硬腦膜下出血、嚴重腦腫脹、雙大腿骨及股骨骨折。乙○○於肇事後
    ，立即以電話聯絡一一九呼叫救護車抵達現場，並隨救護車將黃月妮送往新光吳
    火獅紀念醫院急救，並停留在醫院待臺北市政府警察局士林分局交通分隊警員吳
    振吉趕抵醫院且尚未得知肇事者時，主動向員警吳振吉自首犯罪，並接受裁判。
    惟黃月妮延至八十八年十一月二十二日下午四時四十分許，仍因顱內出血而不治
    死亡。
二、案經黃月妮之父甲○○訴由臺北市政府警察局士林分局報請臺灣士林地方法院檢
    察署檢察官相驗後偵查起訴。
    理  由
一、訊據被告乙○○坦承於前揭時地，因於劃有分向限制線之路段駛入來車車道、致
    撞擊被害人黃月妮所騎乘機車、致黃月妮死亡之事實不諱，並有道路交通事故調
    查表、交通事故談話紀錄表、交通事故補充資料表及現場照片數幀附卷可資佐證
    。且被害人黃月妮係因本件車禍致頭部外傷、顱內出血而死亡乙節，業經臺灣士
    林地方法院檢察署檢察官督同法醫師相驗明確，有相驗屍體證明書、驗斷書、及
    勘驗筆錄在卷可憑。
二、按汽車在雙向二車道行駛時，均應在遵行車道內行駛，在劃有分向限制線之路段
    ，不得駛入來車之車道內；汽車行駛時，駕駛人應注意車前狀況，並隨時採取必
    要之安全措施，此於道路交通安全規則第九十四條第三項及第九十七條第一款、
    第二款分別定有明文。被告既為持有合格駕照之汽車駕駛人，自應注意及此。經
    查：被告雖辯稱：車禍發生時，伊係斜斜進入對向車道，欲至對面空地停車，伊
    當時車速僅五、六公里，且見對向沒有來車，始緩緩進入對向車道，結果對方機
    車車速很快、突然過來，就撞上了，當時有下雨，伊未看清楚該處所劃之分向限
    制線云云。然查：本件車禍發生現場，確為劃有分向限制線之路段，且二車撞擊
    之地點，確係在被告車行對向之被害人黃月妮遵行之車道內之事實，有本案道路
    交通事故調查報告表上所繒現場圖附卷可稽，足見被告確未在雙向二車道之遵行
    車道內行駛，而係違規在劃有分向限制線之路段駛入來車車道乙節，已無可疑。
    次查：車禍發生時雖天候雨，然夜間有照明，且視距良好等情，均有現場照片數
    幀在卷可憑，衡情亦無不能注意之情事。被告復自承：伊於二車撞擊前，並未發
    現被害人機車過來云云（見本院八十九年元月二十八日訊問筆錄）；益徵被告確
    因未注意車前狀況，並隨時採取必要之安全措施，且貿然違規於劃有分向限制線
    之路段駛入對向車道，致肇本件車禍，其過失責任已臻明瞭。是其空言辯稱：被
    害人車速過快云云，實無可採取。又被害人因本件車禍致頭部外傷、顱內出血而
    死亡，已如前述，與被告之過失行為間顯有相當因果關係，亦無可疑。本件事證
    明確，被告犯行洵堪認定，應依法論科。
二、核被告所為，係犯刑法第二百七十六條第一項過失致死罪。又被告於肇事後隨救
    護車護送傷者前往醫院停留，而在未被有偵查犯罪職權之公務員發覺前，主動向
    前往處理車禍之臺北市政府警察局士林分局交通分隊警員吳振吉自首犯罪，接受
    裁判等情，已被告自承屬實（見本院八十九年元月二十八日訊問筆錄），並有承
    辦警員吳振吉所填具之自首調查表乙紙在卷可憑，應依刑法第六十二條前段之規
    定減輕其刑。爰審酌被告並無前科，有本院被告全國前案紀錄表附卷可稽，本件
    車禍肇事之過失程度非輕、所致生之危害、於事後迄未與被害人家屬達成和解，
    且未全然坦承犯罪及其他一切情狀，量處如主文所示之刑，以資懲儆。
據上論斷，應依刑事訴訟法第二百九十九條第一項前段，刑法第二百七十六條第一項
、第六十二條前段，罰金罰鍰提高標準條例第一條前段，判決如主文。
本案經檢察官徐文豪到庭執行職務
中      華      民      國    八十九    年      三      月     十五     日
                                    臺灣士林地方法院交通法庭
                                        法  官  李  瑜  娟
右正本證明與原本無異。
如不服本判決，應於判決送達後十日內，向本院提出上訴狀。
                                        書記官  劉  政  惠
中      華      民      國    八十九    年      三      月    二十一    日
附錄本案論罪科刑法條全文：
刑法第二百七十六條第一項：
  因過失致人於死者，處二年以下有期徒刑、拘役或二千元以下罰金。


司法院資訊處製作；財團法人民間司法改革基金會備份。
